{"related": [], "etymology": null, "url": "https://en.wiktionary.org/wiki/cuadriplicar", "definitions": ["to quadruple"], "verb": "cuadriplicar", "synonyms": [], "description": "cuadriplicar (first-person singular present cuadriplico, first-person singular preterite cuadripliqu\u00e9, past participle cuadriplicado)", "conjugations": {"imperative": {"affirmative": ["", "cuadriplica (t\u00fa) - cuadriplic\u00e1 (vos)", "cuadriplique", "cuadripliquemos", "cuadriplicad", "cuadripliquen"], "negative": ["", "no cuadripliques", "no cuadriplique", "no cuadripliquemos", "no cuadripliqu\u00e9is", "no cuadripliquen"]}, "infinitive": "cuadriplicar", "indicative": {"future": ["cuadriplicar\u00e9", "cuadriplicar\u00e1s", "cuadriplicar\u00e1", "cuadriplicaremos", "cuadriplicar\u00e9is", "cuadriplicar\u00e1n"], "preterite": ["cuadripliqu\u00e9", "cuadriplicaste", "cuadriplic\u00f3", "cuadriplicamos", "cuadriplicasteis", "cuadriplicaron"], "imperfect": ["cuadriplicaba", "cuadriplicabas", "cuadriplicaba", "cuadriplic\u00e1bamos", "cuadriplicabais", "cuadriplicaban"], "conditional": ["cuadriplicar\u00eda", "cuadriplicar\u00edas", "cuadriplicar\u00eda", "cuadriplicar\u00edamos", "cuadriplicar\u00edais", "cuadriplicar\u00edan"], "present": ["cuadriplico", "cuadriplicas (t\u00fa) - cuadriplic\u00e1s (vos)", "cuadriplica", "cuadriplicamos", "cuadriplic\u00e1is", "cuadriplican"]}, "pastparticiple": {"plural": {"feminine": "cuadriplicadas", "masculine": "cuadriplicados"}, "singular": {"feminine": "cuadriplicada", "masculine": "cuadriplicado"}}, "gerund": "cuadriplicando", "subjunctive": {"imperfect_se": ["cuadriplicase", "cuadriplicases", "cuadriplicase", "cuadriplic\u00e1semos", "cuadriplicaseis", "cuadriplicasen"], "future": ["cuadriplicare", "cuadriplicares", "cuadriplicare", "cuadriplic\u00e1remos", "cuadriplicareis", "cuadriplicaren"], "imperfect_ra": ["cuadriplicara", "cuadriplicaras", "cuadriplicara", "cuadriplic\u00e1ramos", "cuadriplicarais", "cuadriplicaran"], "present": ["cuadriplique", "cuadripliques (t\u00fa) - cuadripliqu\u00e9s (vos)", "cuadriplique", "cuadripliquemos", "cuadripliqu\u00e9is", "cuadripliquen"]}}, "pronunciations": []}